臺灣基隆地方法院民事判決　　　　　　　 100年度親字第10號
原　　　  告　甲○○　
　　　  　　　　　　　　
代　 理 　人　陳培仁律師
              彭敘明律師
被  　　　告　乙○○　
　　  　　　　　　　　　
兼法定代理人　丙○○　
　　　　　　　　　　　  
上列當事人間請求宣告否認子女事件，本院於民國100年5月19日
言詞辯論終結，判決如下：
    主  文
確認被告乙○○非其母即被告丙○○自原告受胎所生之婚生子女
。
訴訟費用新臺幣參仟元由被告連帶負擔。
    事實及理由
一、原告起訴主張：伊與被告丙○○原係夫妻，被告丙○○雖係
    於婚姻關係存續中受胎，惟於民國（下同）00年0月00日出
    生之被告乙○○並非被告丙○○自原告受胎所生之女，而實
    係被告丙○○與他人通姦受胎所生，原告遲至被告丙○○與
    他人通姦之不起訴處分書（桃園地方法院檢察署檢察官99偵
    字第27 199號）寄到家中始查悉上情，乃於100年2月14日進
    行親子血緣鑑定後排除乙○○與原告有血緣關係等情，為此
    依民法第1063條第2項之規定，提起本件訴訟，請求判決確
    認被告乙○○非被告丙○○自伊受胎所生之女。
二、被告丙○○對原告上開所提之事實均未爭執。
三、查原告主張：伊與被告丙○○原係夫妻，被告丙○○雖於婚
    姻關係存續中受胎，惟於00年0月00日出生之被告乙○○並
    非被告丙○○自伊受胎所生之女等事實，固為被告丙○○所
    不爭執，且有兩造之戶籍謄本、桃園地方法院檢察署檢察官
    99偵字第27199號不起訴處分書、國立臺灣大學醫學院附設
    醫院診斷證明書載明「可以排除甲○○與乙○○之血緣關係
    」等為證，經核屬實，原告之主張自堪信為真實。
五、按「妻之受胎係在婚姻關係存續中者，推定其所生子女為婚
    生子女。」民法第1063條第1項定有明文。惟如夫妻之一方
    或子女能證明子女非為婚生子女者，得提起否認之訴（此否
    認之訴之提起，夫妻之一方須自知悉該子女非為婚生子女之
    時起二年內為之；子女亦須自知悉其非為婚生子女之時起二
    年內為之；但子女於未成年時知悉者，得於成年後二年內為
    之），同條第2項亦定有明文。本件被告乙○○既係原告與
    被告丙○○婚姻關係存續中受胎所生，如上所述，依民法第
    1063條第1項之規定，自應推定為原告之婚生子，惟原告既
    已能證明被告乙○○並非丙○○自伊受胎所生，此項推定自
    足以推翻之。從而，原告自收到上開不起訴處分書而查悉上
    情起2年內提起本件訴訟，請求判決確認被告乙○○非被告
    丙○○自原告受胎所生之女，自屬正當，應予准許。
六、訴訟費用（裁判費）3,000.元，依民事訴訟法第85條第2項
    之規定，應由敗訴之被告連帶負擔，爰一併確定其數額如主
    文第2 項所示。
據上論結，本件原告之訴為有理由，依民事訴訟法第85條第2項
，判決如主文。
中　　華　　民　　國　100　　年　　5　　月　　31 　日
                  家事法庭法官  法  官  何怡穎            
以上正本係照原本作成
如不服本判決，應於判決送達後20日之不變期間內，向本院提出
上訴狀。如委任律師提起上訴者，應一併繳納上訴審裁判費。
中　　華　　民　　國　 100　　年　　6 　　月　　1 　　日
                                書記官　莊國南
